【裁判字號】    99,易,682
【裁判日期】    990513
【裁判案由】    傷害
【裁判全文】
臺灣臺北地方法院刑事判決               99年度易字第682號
公  訴  人  臺灣臺北地方法院檢察署檢察官
被      告  乙○○
上列被告因傷害案件，經檢察官提起公訴（九十九年度偵字第二
五七八號），本院判決如下：
    主      文
乙○○傷害人之身體，處拘役貳拾伍日，如易科罰金，以新臺幣
壹仟元折算壹日。
    事實及理由
一、本案犯罪事實引用如附件所示之起訴書之記載。
二、證據名稱：
(一)被告乙○○於本院審理中之自白（見本院民國九十九年四月
    二十九日審判筆錄）。
(二)證人即告訴人甲○○之證述。
(三)臺北市立聯合醫院和平院區診斷證明書。
三、核被告所為，係犯刑法第二百七十七條第一項之傷害罪。爰
    審酌被告並無前科，素行尚佳，然因行車糾紛、口角爭執即
    萌生傷害犯意而對告訴人為傷害行為之犯罪動機、目的、手
    段、告訴人所受之傷害、兼衡被告之生活狀況、高職畢業之
    智識程度，暨被告犯罪後於本院審理中終能坦承犯行之態度
    等一切情狀，認公訴人於本院審理中所求處之拘役二十五日
    為適當，爰量處如主文所示之刑，並諭知易科罰金之折算標
    準。
四、本案為諭知拘役得易科罰金之有罪判決，爰依刑事訴訟法第
    三百十條之一之規定為判決之記載，附此敘明。
據上論斷，應依刑事訴訟法第二百八十四條之一、第二百九十九
條第一項前段、第三百十條之一第一項、第二項，刑法第二百七
十七條第一項、第四十一條第一項前段，刑法施行法第一條之一
第一項、第二項前段，判決如主文。
本案經檢察官鄭深元到庭執行職務
中    華    民    國    99    年    5     月    13    日
                  刑事第十一庭  法  官  黃紹紘
以上正本證明與原本無異。
如不服本判決應於收受送達後十日內向本院提出上訴書狀，並應
敘述具體理由；其未敘述上訴理由者，應於上訴期間屆滿後二十
日內向本院補提理由書（均須按他造當事人之人數附繕本）「切
勿逕送上級法院」。告訴人或被害人如對於本判決不服者，應具
備理由請求檢察官上訴，其上訴期間之計算係以檢察官收受判決
正本之日期為準。
                                書記官  陳靜君
中    華    民    國    99    年    5     月    21    日
附錄本案論罪科刑所犯法條全文
刑法第二百七十七條
傷害人之身體或健康者，處三年以下有期徒刑、拘役或一千元以
下罰金。
犯前項之罪因而致人於死者，處無期徒刑或七年以上有期徒刑；
致重傷者，處三年以上十年以下有期徒刑。
附件：
臺灣臺北地方法院檢察署檢察官起訴書
                                      99年度偵字第2578號
    被      告  乙○○  男  30歲（民國○○年○月○○日生）
                        住臺北縣中和市○○街218之2號
                        居臺北縣中和市○○街210巷1之2號
                        國民身分證統一編號：Ｚ000000000號
上列被告因傷害案件，業經偵查終結，認應該提起公訴，茲將犯
罪事實及證據並所犯法條分敘如下：
        犯罪事實
一、乙○○於民國98年12月21日凌晨5時30分許，騎乘車牌號碼
    J9Z-360號普通重型機車，在臺北市○○區○○路一帶，與
    甲○○因行車爭道發生糾紛，嗣2人行經臺北市○○區○○
    路277號前時，甲○○即開啟其所駕計程車右前車窗，在駕
    駛座上與適騎車在該計程車右側停等之乙○○續而發生口角
    爭執，詎乙○○竟心生不滿，基於傷害人身體之犯意，自該
    計程車右前車窗伸拳入內毆打甲○○臉部，致甲○○受有右
    眼球挫傷等傷害。
二、案經甲○○訴由臺北市政府警察局萬華分局報告偵辦。
        證據並所犯法條
一、證據清單及待證事實
┌──┬──────────┬────────────┐
│編號│證據方法            │待證事實                │
├──┼──────────┼────────────┤
│1   │被告乙○○於警詢時及│1、坦承於前揭時、地，騎 │
│    │本署偵查中之供述    │   車與告訴人發生行車糾 │
│    │                    │   紛之事實。           │
│    │                    │2、惟矢口否認涉有前開犯 │
│    │                    │   行，辯稱：事發時伊趕 │
│    │                    │   往上班，為免告訴人駕 │
│    │                    │   車尾隨並繼續爭吵，始 │
│    │                    │   自告訴人車輛右前車窗 │
│    │                    │   伸手入內，欲將該車熄 │
│    │                    │   火，過程中或曾不慎誤 │
│    │                    │   觸告訴人身體，惟伊並 │
│    │                    │   未毆打告訴人云云。   │
├──┼──────────┼────────────┤
│2   │證人即告訴人甲○○於│犯罪事實欄所載之全部犯罪│
│    │警詢時及本署偵查中之│事實。                  │
│    │證述                │                        │
├──┼──────────┼────────────┤
│3   │臺北市立聯合醫院診斷│告訴人受有前開傷害之事實│
│    │證明書              │。                      │
└──┴──────────┴────────────┘
二、核被告乙○○所為，係犯刑法第277條第1項普通傷害罪嫌。
三、依刑事訴訟法第251條第1項提起公訴。
    此  致
臺灣臺北地方法院
中    華    民    國    99    年    2     月    11    日
                        檢 察 官    許  永  欽
                                    李  宇  銘
本件正本證明與原本無異
中    華    民    國    99    年    3     月    4     日
                        書 記 官    黃  星  雅
附錄本案所犯法條全文
中華民國刑法第277條（普通傷害罪）
傷害人之身體或健康者，處 3 年以下有期徒刑、拘役或 1 千元
以下罰金。
犯前項之罪因而致人於死者，處無期徒刑或 7 年以上有期徒刑
；致重傷者，處 3 年以上 10 年以下有期徒刑。

司法院資訊處製作；財團法人民間司法改革基金會備份。
